hu: Elektronika > Videó > Projektorok: Filmvetítők; Multimédiás projektorok; Írásvetítők; Diavetítők
lt-LT: Elektronika > Vaizdo įranga > Projektoriai: Filmų projektoriai; Multimedijos projektoriai; Viršuje montuojami projektoriai; Skaidrių projektoriai
fr: Appareil électronique > Vidéo > Vidéoprojecteurs: Projecteurs de film; Projecteurs multimédias; Rétroprojecteurs; Projecteurs de diapositives
zh-CN: 电子产品 > 视频 > 投影仪/幻灯机: 电影放映机; 多媒体投影仪; 高射投影仪; 幻灯片放映机
cs: Elektronika > Video > Projektory: Filmové projektory; Multimediální projektory; Dataprojektory; Projektory pro prezentace
ro-RO: Electronice > Video > Proiectoare: Proiectoare pentru filme; Proiectoare multimedia; Retroproiectoare; Proiectoare pentru diapozitive
ru: Электроника > Видеоаппаратура > Проекторы: Кинопроекторы; Мультимедийные проекторы; Графопроекторы; Диапроекторы
it: Elettronica > Video > Proiettori: Proiettori per pellicola; Proiettori multimediali; Proiettori per lucidi; Proiettori di diapositive
nb: Elektronikk > Video > Projektorer: Filmprojektorer; Multimediaprojektorer; Overhead-projektorer; Lysbilde-projektorer
vi: Thiết bị điện tử > Video > Máy chiếu: Máy chiếu phim; Máy chiếu đa phương tiện; Máy chiếu hắt; Máy chiếu slide
pl: Elektronika > Video > Projektory: Projektory filmowe; Projektory multimedialne; Rzutniki pisma; Rzutniki przezroczy
ko: 전자기기 > 비디오 > 프로젝터: 필름 프로젝터; 멀티미디어 프로젝터; 오버헤드 프로젝터; 슬라이드 프로젝터
sl-SI: Elektronika > Video > Projektorji: Filmski projektorji; Multimedijski projektorji; Stropni projektorji; Projektorji za diapozitive
zh-TW: 電子器材 > 視訊/影音 > 投影機: 膠捲投影機; 多媒體投影機; 高影機; 幻燈機
pt-BR: Eletrônicos > Vídeo > Projetores: Projetores de filme; Projetores de multimídia; Retroprojetores; Projetores de slide
el: Ηλεκτρονικά > Βίντεο > Μηχανές προβολής: Προβολείς φιλμ; Προβολείς πολυμέσων; Οπισθοπροβολείς; Προβολείς διαφανειών
de: Elektronik > Video > Projektoren: Filmprojektoren; Multimedia-Projektoren; Overhead-Projektoren; Diaprojektoren
hr-HR: Elektronika > Video > Projektori: Filmski projektori; Multimedijski projektori; Grafoskopski projektori; Dijaprojektori
sk-SK: Elektronika > Video zariadenia > Projektory: Filmové projektory; Multimediálne projektory; Spätné projektory; Diaprojektory
sv: Elektronik > Video > Projektorer: Filmprojektorer; Multimediaprojektorer; OH-projektorer; Diabildsprojektorer
da: Elektronik > Video > Projektorer: Filmprojektorer; Multimedieprojektorer; Overheadprojektorer; Diasprojektorer
pt-PT: Eletrónica > Vídeo > Projetores: Projetores de filme; Projetores multimédia; Projetores suspensos; Projetores de diapositivos
fi: Elektroniikka > Video > Projektorit: Filmiprojektori; Multimediaprojektorit; Piirtoheittimet; Diaprojektorit
th: อิเล็กทรอนิกส์ > วิดีโอ > โปรเจคเตอร์: เครื่องฉายฟิล์ม; มัลติมีเดียโปรเจคเตอร์; โอเวอร์เฮดโปรเจคเตอร์; เครื่องฉายสไลด์
ja: 電子機器 > ビデオ > プロジェクター: フィルムプロジェクター; マルチメディアプロジェクター; OHP; スライドプロジェクター
en: Electronics > Video > Projectors: Film Projectors; Multimedia Projectors; Overhead Projectors; Slide Projectors
bg-BG: Електроника > Видео > Проектори: Филмови прожектори; Мултимедийни проектори; Окачени проектори; Диапроектори
tr: Elektronik > Video > Projeksiyon Cihazları: Film Projektörleri; Multimedya Projeksiyon Cihazları; Tepegözler; Slayt Makineleri
es: Electrónica > Video > Proyectores: Proyectores de película; Proyectores multimedia; Retroproyectores; Proyectores de diapositivas
nl: Elektronica > Video > Projectoren: Filmprojectoren; Multimediaprojectoren; Overheadprojectoren; Diaprojectoren